【裁判字號】    92,裁,786
【裁判日期】    920612
【裁判案由】    醫師法
【裁判全文】
最  高  行  政  法  院  裁  定                    九十二年度裁字第七八六號
    上  訴  人  乙○○○○○○.
    被      告  宜蘭縣政府
    代  表  人  甲○○
右當事人間因醫師法事件，上訴人對於中華民國九十年十一月三十日臺北高等行政法
院八十九年度簡字第三六號判決，提起上訴，本院裁定如左：
    主  文
上訴駁回。
上訴審訴訟費用由上訴人負擔。
    理  由
一、按對於適用簡易程序之裁判提起上訴或抗告，須經本院許可，且該許可以訴訟事
    件所涉及之法律見解具有原則性者為限，行政訴訟法第二百三十五條定有明文。
二、本件上訴人於原審起訴主張：查「醫師法」、「醫療法」等相關法律，並未規定
    病歷之製作需「書面」或有任何「格式」。行政院衛生署（以下稱衛生署）八十
    五年二月七日衛署字第八五○○○八四四號函釋僅為一種訓示規定，並無法或命
    令之拘束；而全民健康保險爭議審議委員又為健保局所委任，其審查流於形式，
    其公平性向多爭議；且上訴人事實上皆依法規對任何患者製作病歷，縱然此等病
    歷果如健保局官員指稱存放電腦，不合規定，但亦無違反醫師法第十二條之規定
    等語，求為撤銷原處分及訴願決定之判決。
    復經原審斟酌全辯論意旨及調查證據之結果，以：查病歷為取締密醫、全民健康
    保險給付稽查、醫療糾紛鑑定醫療品質審核、醫學研究等之重要依據，衛生署七
    十九年二月七日衛署醫字第八五七四三一號函釋．及八十五年二月七日衛署醫字
    第八五○○○八四四號函釋，均係以主管機關之立場，就醫師法第十二條規定醫
    師執行業務時，應製作病歷，其病歷之製作方法所作之解釋，並未違背醫師法第
    十二條之立法精神，上訴人謂衛生署上開解釋增加醫師法第十二條所無之規定，
    據以處罰人民，顯屬違法云云，實屬誤解法律。本件上訴人於健保局查訪上訴人
    診所時，發現其對病患林曉琪於八十五年至八十七年計申報八次醫療費用，該診
    所卻僅有八十七年三月十四日一次之病歷記載，縱如上訴人訴稱「臨時因插錯病
    歷或其它原因而突然找不到病歷」，仍難卸善盡「保管」病歷「以利研究及查考
    」之責。從而原處分以上訴人未記載病歷，予以裁罰，揆諸前揭規定，並無不合
    ，等語，因而駁回上訴人原審之訴，核無違誤。
三、上訴論旨，仍執前詞，主張被上訴人所取之病歷是上訴人新病歷六八八六○號，
    其承接原舊病歷號為五三三九六號，原審未審酌保險對象林曉琪新舊病歷實已相
    互銜接，依職權調查證據，即遽認上訴人未將其餘七次載於實體病歷，又未說明
    何以舊病歷資料不採之理由，有判決不備理由之違法等語，經核無所涉及之法律
    見解，具有原則上之重要情事，上訴人提起上訴，不合首揭規定，不應許可，其
    上訴難謂合法，應予駁回。
四、依行政訴訟法第二百四十九條第一項前段、第一百零四條、民事訴訟法第九十五
    條、第七十八條，裁定如主文。
中    華    民    國    九十二      年      六        月      十二      日
                    最 高 行 政 法 院  第 二 庭
                                審 判 長 法  官      陳  石  獅
                                         法  官      吳  明  鴻
                                         法  官      彭  鳳  至
                                         法  官      高  啟  燦
                                         法  官      黃  合  文
右  正  本  證  明  與  原  本  無  異
                                         法院書記官  蘇  金  全
中    華    民    國    九十二      年      六        月      十九      日


司法院資訊處製作；財團法人民間司法改革基金會備份。
